# 求助陈版，不丧失控制权处置部分股份的疑问。

提问人：liuweisheng 时间：2021-04-09 12:33:05
A公司持股B公司股份98%，控制； 20 年出售3%股份，出售后仍然控制。处置损失计入资本公积，这样导致资本为负数，资产负债表资本公积列示为负数，可有问题。谢谢版主解惑。

回答人：chenyiwei
个别报表层面的“资本公积——资本溢价”是不应为负数的。如果涉及个别报表层面冲减“资本公积——资本溢价”的情况，则对不足冲减的差额应继续依次冲减盈余公积和未分配利润。
但本案例只是发生在合并报表层面。在合并报表层面，“资本公积——资本溢价”是可以出现负数余额的。